臺灣臺南地方法院刑事判決　　　　　　　　94年度易字第18號
公訴人　臺灣臺南地方法院檢察署檢察官
被　告　甲○○　男　32歲民.
　　　　　　　　（現另案在臺南分監執行）
上列被告因竊盜案件，經檢察官聲請簡易判決處刑（93年度營偵
字第824號），經本院認不宜適用簡易判決處刑，改依通常程序
審理，本院判決如下：
    主  文
甲○○竊盜未遂，處有期徒刑參月，如易科罰金，以參佰元折算
壹日。
    事  實
一、甲○○於民國九十三年五月十七日下午五時五十分許，借用
    騎乘其女友吳嘉玲所有之牌照號碼ＭＵＺ—２００號重型機
    車，至臺南縣新營市○○路四十三號「台糖修配場」附近之
    堤防，因見有不詳年籍之男子在提防下竊取「台糖修配場」
    所有之鐵材一批，其竟基於意圖為自己不法之所有之犯意，
    亦前往欲竊取，正將鐵材搬起欲放到其所騎來之上開機車時
    ，恰為「台糖修配場」員工乙○○發覺，甲○○見事蹟敗露
    ，乃將該等鐵材棄置，而騎乘上開重型機車離去，嗣經乙○
    ○記下車號報警而循線查獲。
二、案經臺南縣警察局新營分局報請臺灣臺南地方法院檢察署檢
    察官偵查後聲請簡易判決處刑，經本院認不宜適用簡易判決
    處刑，改依通常程序審理。
    理  由
一、按檢察官聲請以簡易判決處刑之案件，經法院認為有第四百
    五十一條之一第四項但書之情形者，應適用通常程序審判之
    ，刑事訴訟法第四百五十二條定有明文。查本件有刑事訴訟
    法第四百五十一條之一第四項但書第二款之「法院認定之犯
    罪事實顯然與檢察官據以求處罪刑之事實不符者」之情形，
    爰依首揭規定，適用通常程序審判之。
二、訊據被告甲○○對於右揭事實坦承不諱，核與證人乙○○於
    本院審理時所證述之情節相符，並有照片四張附卷可資佐證
    。事證明確，被告甲○○犯行洵堪認定。
三、核被告甲○○所為，係犯刑法第三百二十條第三項、第一項
    之竊盜未遂罪。又其著手般運之際被發現而將鐵材棄置，為
    未遂犯，應依刑法第二十六條規定減輕其刑。公訴人認「被
    告甲○○與年籍不詳之男子共同意圖為自己不法之所有，於
    九十三年五月十七日下午五時五十分許，共同騎乘車牌號碼
    ＭＵＺ—２００號重型機車，至臺南縣新營市○○路四十三
    號台糖修配場，由不詳年籍之男子翻牆進入台糖修配場內竊
    取鐵材一批，再交由在圍牆外之甲○○放置於機車腳踏板上
    ，得手後欲離去之際，為台糖修配場員工乙○○發覺」，因
    認被告所為係犯刑法第三百二十條第一項之竊盜罪（按若聲
    請簡易判決處刑書所載內容屬實，被告所犯者應係刑法第三
    百二十一條第一項第二款之加重竊盜罪，而非刑法第三百二
    十條第一項之普通竊盜罪）且被告與不詳年籍男子間有犯意
    之聯絡及行為之分擔，為共同正犯云云。經查被告甲○○自
    警詢至本院審理時，始終堅決否認其有與不詳年籍男子共犯
    本件竊盜罪，其於本院九十三年十月十四日調查時辯稱其從
    堤防經過，看到有人在堤防下搬鐵材，其好奇問該人，為何
    堤防下有鐵材可搬，該人未予回答等語（見本院93年度簡字
    第1825號卷同日筆錄）；其又於本院九十四年三月十日審理
    時辯稱其看到堤防下有人在搬鐵，其好奇問該人為何有鐵材
    可搬，其與該人彼此不認識，該人先到堤防那裡搬鐵材，其
    看他搬，才跟著搬。證人乙○○於本院九十三年十月十四日
    調查時證稱九十三年五月十七日下午五時五十分許，其並沒
    有親自看到被告或其他人翻牆進入「台糖修配場」內竊取鐵
    材一批，其當時剛好路過，看到有人在堤防搬東西，其將機
    車車號記下，人的長相沒有看清楚，搬東西時，其看到的是
    一個人等語。並證稱警詢筆錄記載其說有兩名竊嫌爬圍牆進
    入「台糖修配場」內行竊，可能是警察誤記等語（見本院93
    年度簡字第1825號卷同日筆錄）；其又於本院九十四年三月
    十日審理時證稱其當時所看到的是有人要將鐵材搬到機車上
    ，但有無翻牆進入「台糖修配場」內行竊，其無法證明，因
    其只有看到搬鐵材部分，當時是在堤防邊看到的，其不了解
    被告是否與另一人共同去竊取鐵材，其依當時情況所見是有
    一個人放下鐵材跑了，另一個人在堤防下，後來也跑了，其
    到時即看到有人搬鐵材，機車固定停在那裡，正準備要（將
    鐵材）放到機車，其打110報案，二十分鐘後警察才來，警
    察未到時，該人即已逃離，該人逃離後，其繼續巡查，才發
    現另外一個人，那個人看到其後即匆促逃跑了，是否為共犯
    ，其不清楚等語。是依上開證人乙○○之證述，不能證明被
    告與該不詳年籍之男子有共犯關係，且竊盜地點是在「台糖
    修配場」附近之堤防，並非在「台糖修配場」內或「台糖修
    配場」之圍牆邊，又證人乙○○證述之情節核與被告上開所
    辯情節相符，被告上開所辯應可採信，公訴人所引用之法條
    尚有未洽，應予變更。審酌被告甲○○之品行、智識程度、
    犯罪之動機、目的、手段、所生之危害及犯罪後之態度等一
    切情狀，量處如主文所示之刑，並諭知易科罰金之折算標準
    ，以示懲儆。
據上論斷，應依刑事訴訟法第二百九十九條第一項前段、第三百
條、第四百五十二條，刑法第三百二十條第一項、第三項、第二
十六條、第四十一條第一項前段，罰金罰鍰提高標準條例第一條
前段、第二條，判決如主文。
本案經檢察官丙○○到庭執行職務
中　　華　　民　　國　　94　　年　　3 　　月　　29　　日
            刑事第六庭  審判長法  官  陳忠鎣
                              法  官  鍾邦久
                              法  官  林勝利
以上正本證明與原本無異。
如不服本判決，應於判決送達後10日內，向本院提出上訴狀。
　　　　　　　　　　　　　　  書記官　陳怡吟
中　　華　　民　　國　　94　　年　　3 　　月　　29　　日
附錄本案論罪科刑法條：
刑法第三百二十條
意圖為自己或第三人不法之所有，而竊取他人之動產者，為竊盜
罪，處五年以下有期徒刑、拘役或五百元以下罰金。
意圖為自己或第三人不法之利益，而竊佔他人之不動產者，依前
項之規定處斷。
前二項之未遂犯罰之。
